# 请教陈版主不构成业务的股权收购是否需要对被收购方可抵扣亏损确认递延所得税资产

提问人：辉 哥 2017 时间：2022-03-23 19:11:11
您好陈版，如题所述，如果收购的时候不构成业务，股权收购的目的是获取全部资质，并非获取其原有的资产和业务，不产生商誉，如果预计未来能够获得足够的应纳税所得额，是否可以对被收购方历史上的可抵扣亏损确认递延所得税资产？

回答人：chenyiwei
这种情况下的递延所得税资产是可以确认的，因为其对应的是“能够结转以后年度的可抵扣亏损和税款抵减”，即所得税准则第十五条，所以不受制于所得税准则第十一条和第十三条中的“初始确认豁免”。但是，初始确认可抵扣亏损相关递延所得税资产的影响，应冲减合并报表层面“无形资产——特许资质”的初始计量金额。